【裁判字號】    89,易,749
【裁判日期】    890505
【裁判案由】    贓物
【裁判全文】
臺灣桃園地方法院刑事判決                          八十九年度易字第七四九號
    公  訴  人  臺灣桃園地方法院檢察署檢察官
    被      告  甲○○
右列被告因贓物案件，經檢察官提起公訴（八十九年度偵字第三九一號），本院判決
如左：
        主  文
甲○○收受贓物，累犯，處有期徒刑陸月，如易科罰金以參佰元折算壹日。
        事  實
一、甲○○曾因違反森林法案件，經台灣高等法院判處有期徒刑八月確定，甫於民國
    八十三年十二月二日執行完畢。詎猶不知悔改，於八十八年十月三十日晚間某時
    許，在桃園縣大溪鎮崎頂「大聯盟保齡球館」，明知不詳姓名之成年男子所騎乘
    之車號ＩＢＧ─三三二號重型機車，係來源不明之贓車（上開機車為乙○○所有
    ，於八十八年十月二十三日十四時許，在桃園縣桃園市○○路二八號前因鑰匙未
    拔，為不詳姓名年籍之人所竊取），竟予以收受後騎乘使用。嗣於八十八年十一
    月四日十六時許，甲○○騎乘該機車行經桃園縣龍潭鄉大平村石門山登山口為警
    查獲，並扣得乙○○所有之鑰匙一支。
二、案經桃園縣警察局平鎮分局報請台灣桃園地方法院檢察署檢察官偵查起訴。
        理  由
一、訊據被告甲○○固承認騎乘上開機車為警查獲之事實，惟矢口否認有收受贓物之
    犯行，辯稱：係王君山見伊騎腳踏車，所以才借伊騎乘，伊不知該車係贓車云云
    。惟查，（一）該部車牌號碼ＩＢＧ─三三二號重型機車係被害人乙○○所有，
    於八十八年十月二十三日十四時許，在桃園縣桃園市○○路二八號前失竊乙情，
    業據被害人乙○○指訴綦詳，且有車輛竊盜〔車牌失竊〕資料個別查詢報表─查
    詢車輛認可資料、贓物領據各一紙附卷可稽。（二）同案被告王君山（另案經台
    灣桃園地方法院檢察署檢察官為不起訴處分）堅決否認有交付該機車予被告甲○
    ○之事實，供稱：與被告甲○○不熟，未將該機車交與甲○○，且伊於八十八年
    十月底至十一月初之間，與朋友在台中玩，並未在桃園，怎可能偷車後，再交給
    甲○○騎乘等語。（三）證人林世鴻於偵查中結證稱：王君山自己有機車，未曾
    見過王君山騎乘前開機車，且伊於八十八年十月底確曾與王君山至台中玩了好幾
    天等語。（四）又一般人向他人借車，必約定借用時間及歸還日期，方符常情，
    且機車價值不貲，若非熟識之人，豈有隨便借人之理？被告無法舉其機車係向何
    人所借，其辯稱不知為贓車云云，顯與社會常情相違。被告所辯不知係屬贓物云
    云，應係事後卸責之詞，不足採信。本件事證明確，被告犯行洵堪認定。
二、核被告所為，係犯刑法三百四十九條第一項之收受贓物罪。又被告曾因違反森林
    法案件，經台灣高等法院判處有期徒刑八月確定，甫於八十三年十二月二日執行
    完畢，此有台灣桃園地方法院檢察署刑案資料查註紀錄表附卷可按，其於五年內
    再犯本件有期徒刑以上之罪，為累犯，應依刑法第四十七條規定加重其刑。爰審
    酌被告之素行、犯罪動機、目的、行為手段、犯罪所生危害及其犯罪後態度等一
    切情狀，而量處如主文所示之刑，並諭知易科罰金之折算標準。
據上論斷，應依刑事訴訟法第二百九十九條第一項前段、刑法第三百四十九條第一項
、第四十七條、第四十一條，罰金罰鍰提高標準條例第一條前段、第二條，判決如主
文。
本案經檢察官魏雯祁到庭執行職務。
中      華      民      國    八十九    年      五      月      五      日
                                臺灣桃園地方法院刑事第二庭
                                    法  官  曾  正  耀
右正本證明與原本無異。
如不服本判決，應於判決送達後十日內向本院提出上訴狀（應附繕本），上訴於臺灣
高等法院。
                                    書記官  蘇     萱
中      華      民      國      八十九    年    五      月      五     日
附論罪科刑依據之法條：
刑法第三百四十九條
收受贓物者，處三年以下有期徒刑、拘役或五百元以下罰金。
搬運、寄藏、故買贓物或為牙保者，處五年以下有期徒刑、拘役或科或併科一千元以
下罰金。
因贓物變得之財物，以贓物論。


司法院資訊處製作；財團法人民間司法改革基金會備份。
